---
title: "Boston"
date: "23 сентября 2015 г."
output: 
  html_document:
    theme: flatly
---

```{r, echo=FALSE, warning=FALSE}
library(MASS);
library(nortest);
library(lattice);
library(moments);

B <- Boston;

panel.hist.splom<-function(x, ...) 
{ 
  yrng <- current.panel.limits()$ylim 
	h <- hist(x, plot = FALSE) 
	breaks <- h$breaks; nB <- length(breaks) 
	y <- h$counts; y <- yrng[1] + 0.95 * diff(yrng) * y / max(y) 
	panel.rect(breaks[-nB], yrng[1], breaks[-1], y,   
			   col="cyan", ...) 
} 
panel.hist <- function(x, ...)
{
	usr <- par("usr"); on.exit(par(usr))
	par(usr = c(usr[1:2], 0, 1.5) )
	h <- hist(x, plot = FALSE)
	breaks <- h$breaks; nB <- length(breaks)
	y <- h$counts; y <- y/max(y)
	rect(breaks[-nB], 0, breaks[-1], y, col = "cyan", ...)
}
panel.cor <- function(x, y, digits = 2, prefix = "", cex.cor, ...)
{
	usr <- par("usr"); on.exit(par(usr))
	par(usr = c(0, 1, 0, 1))
	r <- abs(cor(x, y))
	txt <- format(c(r, 0.123456789), digits = digits)[1]
	txt <- paste0(prefix, txt)
	if(missing(cex.cor)) cex.cor <- 0.8/strwidth(txt)
	text(0.5, 0.5, txt, cex = cex.cor * r)
}
```

```{r}
head(B)
```

Посмотрим на распределения

```{r, echo=FALSE, fig.height=8}
par(mfrow=c(4,4))
for (feature in names(B)) {
    hist(B[,feature], main=feature)
}
```

Удалим те признаки, у которых распределения совсем неприятные:

```{r}
interest1 = c('crim', 'zn', 'indus', 'nox', 'rm', 'age', 'dis', 'rad', 'lstat', 'medv')
```

Прологарифмируем несимметричные распределения и отберём ещё поменьше признаков:

```{r}
B$logCrim <- log(B$crim);
B$logNox <- log(B$nox);
B$logRm <- log(B$rm);
B$logMedv <- log(B$medv);
B$logLstat <- log(B$lstat);
B$logDis <- log(B$dis)
interest2 <- c('logCrim', 'zn', 'indus', 'logNox', 'logRm', 'age', 'logDis', 'rad', 'logLstat', 'logMedv')
```

Посмотрим на общий график:

```{r, echo=FALSE, fig.height=8}
splom(B[,interest2])
```

Более крупно самую интересную часть:

```{r, echo=FALSE}
splom(B[, c('indus', 'rad', 'logCrim')])
```

Видим, что данные линейно разделимы. Разделим их по тем прямым, по которым их визуально хочется разделить, и проверим наше деление:

```{r, fig.height=8}
B$group <- (B$indus < (-2.5 * B$logCrim + 15)) & (B$rad < 20)
splom(B[,interest2], group=B$group)
BG <- B[B$group,];
```

В наибольшей группе попытаемся предсказать среднюю стоимость дома по всем остальным переменным:

```{r}
model0 <- lm(logMedv ~ zn+indus+age+rad+logCrim+logNox+logRm+logLstat+logDis, data = BG)
summary(model0)
```

Уберём наименее значимые признаки:

```{r}
model1 <-lm(logMedv ~ logNox+logRm+logDis+logLstat, data = BG);
summary(model1);
```

`nox` -- концентрация оксидов азота в атмосфере

`rm` -- среднее число комнат в строении

`dis` -- средневзвешенное расстояние от пяти бостонских центров трудоустройства

`lstat` -- процент бедного населения

Всё логично.

Посмотрим на качество предсказаний модели. График ошибок предсказания против предсказанных значений должен быть "равномерным", график квантиль-квантиль стандартизованных остатков должен быть похож на прямую, график сдвига-масштаба -- то же самое, что и residuals vs. fitted, только с стандартизованными остатками, тоже должен быть равномерным и не выезжать за пределы, приличные для нормального распределения. График влиятельности на остатки должен быть кучным.

```{r}
plot(model1)
```