---
title: "INITIAL"
author: "Анастасия Миллер"
date: "1 октября 2015 г."
output: html_document
---

```{r}
INITIAL <- read.table("~/Documents/statistics/PCA/INITIAL.DAT", header=TRUE, quote="\"")
TEETH <- read.table("~/Documents/statistics/PCA/TEETH.INF", header=TRUE, quote="\"")
TEETH$prd <- factor(TEETH$prd)
TEETH$sex <- factor(TEETH$sex)
aggregated <- INITIAL[,-1] # cbind(INITIAL[,-1], TEETH[,-1])
```

0. Посмотреть на график собственных чисел

Выборочная дисперсия $i$-й главной компоненты равна $i$-му собственному числу. 
```{r}
# centered <- data.frame(sapply(aggregated, function(x){if (is.numeric(x)) { x-mean(x) } else x}))
pc <- prcomp(aggregated,  scale. = TRUE)
summary(pc)
# pc.standartized <- prcomp(aggregated, scale. = TRUE)
plot(pc)
```

1. Проинтерпретировать главные компоненты (их связь с исходными признаками),
используя значения собственных векторов, а также двумерные диаграммы факторных весов.
`sdev` -- стандартные отклонения главных компонент (квадратные корни из с.ч. ковариационной/корреляционной матрицы). Масштаб матрицы зависит от параметра `scale.`. Матрица факторных весов -- это `rotation`.

```{r}
print(pc$rotation)
```

Близкие к нулю значения -- жёлтые, большие отрицательные -- красные, большие положительные -- белые.

2. Посмотреть на двумерные графики нормированных значений главных компонент
(значений факторов), увидеть, есть ли неоднородность в данных
и есть ли выделяющиеся наблюдения.
```{r}
biplot(pc)
```

Неоднородности не наблюдается, разве что "хвост" влево-вниз тяжелее, чем вправо-вверх. Хотя некоторые наблюдения всё же можно убрать.

```{r}
adapted <- aggregated[-c(4,6,31,222,183,246,138,83,22),]
biplot(prcomp(adapted))
```